臺灣嘉義地方法院刑事判決　　　　九十六年度訴字第九五六號
公　訴　人　臺灣嘉義地方法院檢察署檢察官
被　　　告　甲○○
　　　　　　　　　　生）
　　　　　　　　　　號
　　　　　　　　　　（
上列被告因違反毒品危害防制條例等案件，經檢察官提起公訴（
九十六年度毒偵字第一一七四、一三七八、一四七九號、九十六
年度偵字第七五八一、七六三八、七八六七號），因被告於本院
準備程序中就被訴事實為有罪之陳述，經本院合議庭裁定由受命
法官獨任以簡式審判程序審理判決如下：
    主  文
甲○○施用第一級毒品，累犯，處有期徒刑捌月，扣案第一級毒
品海洛因壹小包內之海洛因（驗餘淨重零點零參公克），沒收銷
燬之，其外包裝袋壹個、注射針筒貳支，均沒收；又犯施用第一
級毒品貳罪，均累犯，各處有期徒刑捌月；又犯竊盜肆罪，均累
犯，各處有期徒刑陸月。應執行有期徒刑壹年陸月，扣案第一級
毒品海洛因壹小包內之海洛因（驗餘淨重零點零參公克），沒收
銷燬之，其外包裝袋壹個、注射針筒貳支，均沒收，並應於刑之
執行前，令入勞動場所，強制工作參年。
    事實及理由
壹、程序事項：
    本件係經被告甲○○於本院準備程序中就被訴事實為有罪之
    陳述，經本院合議庭裁定由受命法官獨任以簡式審判程序加
    以審理，則依據刑事訴訟法第二百七十三條之二、同法第一
    百五十九條第二項之規定，不適用傳聞法則有關限制證據能
    力之相關規定，合先敘明。
貳、實體事項：
一、本件犯罪事實及證據均引用起訴書之記載（如附件）。惟犯
    罪事實欄所記載被告之前科紀錄補充「甫因於九十六年八月
    六日犯竊盜罪，經本院以九十六年度朴簡字第三三五號判決
    判處有期徒刑五月；因於九十六年八月十六日上午八時許犯
    竊盜罪及於同日上午八時二十五分許犯竊盜罪，經本院以九
    十六年度朴簡字第三六○號判決分別判處有期徒刑三月、四
    月；因於九十六年八月二十日犯竊盜罪，經本院以九十六年
    度朴簡字第三三四號判決判處有期徒刑三月。」，犯罪事實
    欄（二）、（三）所記載施用海洛因之時間均補充「（不含
    為警查獲後之時間）」，（四）前之「甲○○復基於意圖為
    自己不法所有犯意」更正為「又甲○○已有上開多次竊盜之
    前科，詎仍不知悔改，因有犯罪之習慣，竟基於為自己不法
    所有意圖之各別犯意」，（六）所記載之「黃福明所有」更
    正為「黃汎莉所有」，犯罪事實欄及證據欄之「注射針筒一
    支」均更正為「甲○○所有供施用海洛因使用及預備施用海
    洛因之注射針筒各一支」，理由補充「況被告業已自承護士
    曾警告伊，食用該安眠藥會有精神不濟之問題，不可出門（
    參見本院卷第三十頁），然被告竟故於非就寢時間食用該安
    眠藥，且離家外出，再於中午、下午或晚間七、八時許為上
    開竊盜行為，是縱被告上開所辯屬實，亦屬因故意或過失自
    行招致意識不清之狀態，依刑法第十九條第三項規定，並無
    同條第一項或第二項不罰或減輕其刑規定之適用甚明。」，
    證據補充「被告甲○○於審判中之自白」。
二、本件被告曾因施用毒品案件經觀察、勒戒，於民國九十三年
    十月十四日執行完畢釋放，有臺灣高等法院被告前案紀錄表
    一份在卷可稽，又於五年內再犯本件施用毒品犯行，依毒品
    危害防制條例第二十三條第二項規定，應依法逕行追訴處罰
    。又查海洛因為毒品危害防制條例第二條第二項第一款所定
    之第一級毒品，故核被告上開所為，分別係犯毒品危害防制
    條例第十條第一項之施用第一級毒品罪及刑法第三百二十條
    第一項之竊盜罪。被告持有海洛因以施用，其持有之低度行
    為，應為各該施用之高度行為所吸收，均不另論罪。其所犯
    上開七罪，犯意各別，行為互殊，應予分別論處，併合處罰
    。又其曾因違反毒品危害防制條例案件，經本院判處有期徒
    刑九月確定，又因竊盜案件，經本院判處有期徒刑十月，嗣
    經臺灣高等法院臺南分院判決上訴駁回確定，二者經裁定應
    執行有期徒刑一年五月，於九十六年一月四日縮刑期滿執行
    完畢出監，有上開被告前案紀錄表一份在卷可稽，其於受徒
    刑之執行完畢後，五年以內故意再犯本件有期徒刑以上之數
    罪，均為累犯，應依法各加重其刑。爰審酌被告素行不良，
    有多次竊盜前科紀錄，曾因施用毒品經裁定觀察、勒戒及判
    處徒刑執行完畢，猶未知警惕而再犯本案，足見其未徹底戒
    除施用毒品之惡習，惟念及施用毒品本質上係戕害自身健康
    之行為，尚未嚴重破壞社會秩序或侵害他人權益，且被告坦
    承上開所有犯行暨其犯罪之動機、目的、手段、智識程度、
    所竊物品之價值等一切情狀，分別量處如主文所示之刑，並
    定其應執行之刑。
三、扣案之白色粉末一包，經鑑驗結果確含有海洛因成分（驗餘
    淨重○點○三公克），有法務部調查局九十六年九月十二日
    調科壹字第○九六二三○六六八九○號鑑定書一紙在卷足稽
    （參見九十六年度毒偵字第一一七四號卷第十六頁），是上
    開扣案之海洛因，不問屬於犯人與否，應依毒品危害防制條
    例第十八條第一項前段規定宣告沒收銷燬之。另扣案上開海
    洛因之外包裝袋一個，具防止內容物裸露、逸出及潮濕功能
    ，扣案已使用之注射針筒一支，係被告所有供施用海洛因使
    用之物，扣案未使用之注射針筒一支，係被告所有供預備施
    用海洛因之物等情，業據被告供陳在卷，均應依刑法第三十
    八條第一項第二款規定宣告沒收。
四、再按十八歲以上之竊盜犯，有犯罪之習慣者，得於刑之執行
    前，令入勞動場所強制工作；依本條例宣告之強制工作處分
    ，其執行以三年為期，竊盜犯贓物犯保安處分條例第三條第
    一項、第五條第一項前段分別定有明文。查本件被告前於九
    十二年至九十四年間已有多次竊盜之前科紀錄，嗣因入監服
    刑，而於九十六年一月出監後，又於九十六年五月間犯竊盜
    罪，經本院以九十六年度朴簡字第二○一號判決判處有期徒
    刑六月，再於九十六年八月至十月間之（一）八月六日犯竊
    盜罪，經本院以九十六年度朴簡字第三三五號判決判處有期
    徒刑五月；（二）八月十六日上午八時許犯竊盜罪，經本院
    以九十六年度朴簡字第三六○號判決判處有期徒刑三月；（
    三）八月十六日上午八時二十五分許犯竊盜罪，經本院以九
    十六年度朴簡字第三六○號判決判處有期徒刑四月；（四）
    八月二十日犯竊盜罪，經本院以九十六年度朴簡字第三三四
    號判決判處有期徒刑三月，均有上開前案紀錄表可稽；及於
    八月二十二日、八月二十九日、十月二日、十月三日犯本件
    之竊盜四罪，即於約二個月內為包含本案在內之八次竊盜犯
    行，顯見被告已有犯罪之習慣，至為灼然，殆可確認。是被
    告顯有令入勞動場所，施予強制工作，以矯正其惡習之必要
    ，爰依竊盜犯贓物犯保安處分條例第三條第一項、第四條規
    定，併諭知被告應於刑之執行前，令入勞動場所強制工作三
    年，以促其改過遷善。
五、據上論斷，應依刑事訴訟法第二百七十三條之一第一項、第
    二百九十九條第一項前段、第三百十條之二、第四百五十四
    條第二項，毒品危害防制條例第十條第一項、第十八條第一
    項前段，刑法第十一條，刑法第三百二十條第一項、第四十
    七條第一項、第五十一條第五款、第三十八條第一項第二款
    ，刑法施行法第一條之一第一項、第二項前段，竊盜犯贓物
    犯保安處分條例第三條第一項、第四條、第五條第一項前段
    ，判決如主文。
本案經檢察官徐鈺婷到庭執行職務。
中　　華　　民　　國　九十六　年　十一　　月  二十八　日
                  刑事第四庭    法　官　吳育霖
上列正本證明與原本無異。
如不服本判決，應於判決送達後十日內向本院提出上訴狀，上訴
書狀依法應敘述具體理由，如未敘述具體理由者，應於上訴期間
屆滿後二十日內補提理由書於本院（均應附繕本）。告訴人或被
害人如對於本判決不服者，應具備理由請求檢察官上訴，其上訴
期間之計算係以檢察官收受判決正本之日期為準。
中　　華　　民　　國　九十六　年　 十一 　月　二十八  日
                                書記官  林美芳
附錄本判決論罪之法條：
中華民國刑法第三百二十條（普通竊盜罪、竊佔罪）
意圖為自己或第三人不法之所有，而竊取他人之動產者，為竊盜
罪，處五年以下有期徒刑、拘役或五百元以下罰金。
意圖為自己或第三人不法之利益，而竊佔他人之不動產者，依前
項之規定處斷。
前二項之未遂犯罰之。
毒品危害防制條例第十條
施用第一級毒品者，處六月以上五年以下有期徒刑。
施用第二級毒品者，處三年以下有期徒刑。
